臺灣士林地方法院刑事判決
111年度交易字第44號
公  訴  人  臺灣士林地方檢察署檢察官
被      告  陳佳鈺  女  民國00年0月0日生                                    身分證統一編號：Z000000000號

選任辯護人  陳文正  律師
            鍾璨鴻  律師
上列被告因過失傷害案件，經檢察官提起公訴（111年度偵字第8
50號），本院判決如下：
    主  文
陳佳鈺因過失傷害人，處有期徒刑貳月，如易科罰金，以新臺幣
壹仟元折算壹日。 
    事  實
一、陳佳鈺於民國（下同）110年11月12日上午10時57分許，駕
    駛車牌號碼000-0000號自用小客車，在新北市○○區○○路○○○
    路○○○○○○○○○○○號誌變換向右起駛時，本應注意汽車行駛時
    ，駕駛人應注意車前狀況及兩車並行之間隔，並隨時採取必
    要之安全措施，且依當時天候晴、日間自然光線、柏油路面
    乾燥無缺陷、雖有堆積物，惟視距良好等情形，並無不能注
    意之情事，竟疏未注意，貿然向右起駛，適有同向右側由周
    素玟騎乘車牌號碼000-000號普通重型機車在該處停等號誌
    變換，其左腳遭陳佳鈺車輛右前車輪、右前側保險桿壓擠，
    即以其右腳支撐該機車，並受有右側踝部扭傷、左側小腿挫
    傷、右踝前下距腓韌帶與前下距腓韌帶二度撕裂傷、右踝（
    起訴書誤繕為右側）韌帶撕裂傷等傷害。 
二、案經周素玟訴由新北市政府警察局淡水分局報請臺灣士林地
    方檢察署檢察官偵查起訴。
    理  由
一、按被告以外之人於審判外之言詞或書面陳述，除法律有規定
    者外，不得作為證據；又被告以外之人於審判外之陳述，雖
    不符合刑事訴訟法第159 條之1 至第159 條之4 之規定，而
    經當事人於審判程序同意作為證據，法院審酌該言詞陳述或
    書面陳述作成時之情況，認為適當者，亦得為證據，而當事
    人、代理人或辯護人於法院調查證據時，知有上開不得為證
    據之情形，而未於言詞辯論終結前聲明異議者，視為有前項
    之同意，刑事訴訟法第159 條第1 項及第159 條之5 分別定
    有明文。本判決後述所引之各項證據，其屬傳聞證據之部分
    ，檢察官、被告陳佳鈺及其辯護人於本院準備程序時均表示
    無意見或不爭執（見本院卷二第25頁至第30頁），且檢察官
    、被告及其辯護人於言詞辯論終結前，對於該等證據之證據
    能力均未再爭執，本院審酌該等證據資料製作時之情況，尚
    無違法不當或證明力明顯過低之瑕疵，與本案待證事實復俱
    有關聯性，認以之作為本案證據應屬適當，揆諸前開規定，
    該等證據具有證據能力。至其餘本案認定犯罪事實之非供述
    證據，均與本案事實具有關聯性，並無事證足認有違背法定
    程序或經偽造、變造等情事，且經本院依法踐行調查程序，
    檢察官、被告及其辯護人對於上開證據之證據能力均未爭執
    ，依刑事訴訟法第158 條之4 之反面解釋，亦均有證據能力
    。
二、訊據被告固坦承於事實欄一所載時、地，與告訴人周素玟所
    騎乘之機車發生碰撞，並導致告訴人受有前述之傷害，惟矢
    口否認有何過失傷害犯行，其辯護人亦辯稱：本件除告訴人
    之證詞外，並無其他證據可證明被告的過失犯罪行為，告訴
    人說她要往右轉的事情與被告車前保險桿受損的證據也不符
    ， 可推論是告訴人要往第一商業銀行處理事情而違規左轉
    所產生的擦撞，本件被告並無過失可言。惟查：
  ㈠被告於110年11月12日上午10時57分許，駕駛本案自小客車，
     沿新北市淡水區中山路由東往西方向，行至該路與文化路
     交岔路時，遇紅燈停下來，適告訴人騎乘機車同向沿中山
     路由右側駛來，亦在該交岔路口停等號誌變換，待綠燈亮
     起，被告即向右起駛，致告訴人之左腳遭被告自小客車右
     前輪、右前保險桿壓擠，即以其右腳支撐該機車，並受有
     右側踝部扭傷、左側小腿挫傷、右踝前下距腓韌帶與前下
     距腓韌帶二度撕裂傷、右踝韌帶撕裂傷之傷害等情，業據
     證人即告訴人周素玟於本院審理時證述明確，並有新北市
     政府警察局淡水分局道路交通事故現場圖、道路交通事故
     調查報告表（一)（二）、告訴人機車受損及受傷照片、淡
     水馬偕紀念醫院乙種診斷證明書2紙、實康復健科診所診斷
     證明書1紙存卷可查（見偵卷第45頁、第47頁至第49頁、第
     61頁至第73頁、第97頁至第101頁），此部分客觀事實亦為
     被告、辯護人所不爭執，即堪認定。
   ㈡關於本件車禍事故發生之過程，被告於審理時自承：伊只是
     起步，有碰到告訴人的機車，伊自小客車燈下的擦痕一直
     到右前方轉角都是，伊的擦痕就是從前到後等語（見本院
     卷二第73頁) ，且證人即告訴人於本院審理時亦證稱：伊
     的機車有遭被告自小客車擠壓到，被告車子的撞擊點在右
     前保險桿轉角處，被告車子刮痕由前往後留下等情(見本院
     卷二第63頁至第64頁)  。綜合上開被告之供述及證人證述
     ，堪認被告駕駛自小客車綠燈起駛時，未注意兩車並行之
     間隔及隨時採取必要之安全措施，致擦撞告訴人之機車，
     始於其自小客車右前保險桿轉角處留下由前至後之擦痕，
     若係告訴人機車違規左轉致擦撞被告之自小客車，應於被
     告自小客車右前保險桿造成由後往前之擦痕，故本件車禍
     之肇事原因實係被告車起駛時與告訴人之機車未保持安全
     距離甚明。
   ㈢按汽車行駛時，駕駛人應注意車前狀況及兩車並行之間隔，
     並隨時採取必要之安全措施，道路交通安全規則第94條第3
     項前段定有明文。查本件被告駕駛自小客車自應遵循上開
     交通安全規則，並採取適當之安全措施，而案發當時天候
     晴、日間自然光線，柏油路面乾燥、無缺陷、雖有堆積物
     ，惟視距良好等客觀情形，並無不能注意之特別情事，有
     上開道路交通事故調查報告表（一）附卷可參（見偵卷第4
     7頁) 。被告行經本事故地點時，竟疏未注意起駛時與他車
     並行之間隔，並隨時採取必要之安全措施，應有本件疏失
     甚明，且與告訴人上開傷勢有因果關係。至本件車禍曾送
     請新北市政府車輛行車事故鑑定會鑑定，認：本案肇事前
     兩車行駛動態不明，雙方各執一詞，卷內跡證不足，無法
     據以鑑定乙節，有新北市政府交通事件裁決處111年7月4日
     新北裁鑑字第1115408234號函（見本院卷一第111頁至第11
     2頁）1 份在卷可佐，茲因該鑑定會未參酌被告自小客車車
     損狀況，以致無法鑑定，尚不得執此為被告有利之認定。
     另被告及其辯護人聲請傳喚證人胡峻銘，以證明告訴人案
     發當天之行車路線云云，然本件待證事實已極為明確，尚
     無傳喚之必要，亦一併敘明。
   ㈣從而，本案事證已臻明確，被告犯行洵堪認定，應予依法論
     科。
三、論罪科刑：
  ㈠核被告上開所為，係犯刑法第284 條前段之過失傷害罪。
  ㈡爰審酌被告駕駛自小客車參與道路交通，本應注意起駛時應
　　注意車前狀況及與他車行駛之間隔，並隨時採取必要之安全
     措施，竟未注意及此，貿然起駛，以致與告訴人騎乘之機
     車擦撞，告訴人並受有前述傷害，所為非是，兼衡其過失
     程度、告訴人之傷勢，被告於本院審理時自陳之家庭經濟
     狀況（見本院卷二第73頁) ，未能坦然面對其過失犯行之
     犯後態度，暨迄今尚與告訴人達成和解或取得告訴人諒解
     等一切情狀，量處如主文所示之刑，並諭知易科罰金之折
     算標準，以資警惕。
據上論斷，應依刑事訴訟法第299條第1項前段，刑法第284條前
段、第41條第1項前段，刑法施行法第1條之1第1項，判決如主文
。
本案經檢察官曾揚嶺提起公訴，由檢察官簡愷復到庭執行職務。
中　　華　　民　　國　　111 　年　　12　　月　　12　　日
                  刑事第七庭法  官  李育仁 
以上正本證明與原本無異。
如不服本判決應於收受送達後20日內向本院提出上訴書狀，並應
敘述具體理由。其未敘述上訴理由者，應於上訴期間屆滿後20日
內向本院補提理由書 (均須按他造當事人之人數附繕本 )「切勿
勿逕送上級法院」。
因疫情而遲誤不變期間，得向法院聲請回復原狀。
                            書記官  丁梅珍
中　　華　　民　　國　　111 　年　　12　　月　　14　　日
                            
附錄本判決論罪科刑依據之法條：
刑法第284條
因過失傷害人者，處1年以下有期徒刑、拘役或10萬元以下罰金
；致重傷者，處3年以下有期徒刑、拘役或30萬元以下罰金。